Minutes et répertoires du notaire Louis BOURSIER, janvier 1771 - décembre 1780 (étude XXVII)
Archives nationales
- Minutes de Louis BOURSIER, janvier 1771 - décembre 1780; MC/ET/XXVII/351 - MC/ET/XXVII/414
  - Minutes. 1775, janvier - février, janvier - février 1775; MC/ET/XXVII/374
    - ADAM (Pierre Albert) marchand tapissier rue Sainte-Marguerite paroisse Saint-Sulpice § Quittance à .., 12 janvier 1775; MC/ET/XXVII/374; XVIII/e/
      quittance; Adam, Pierre Albert
    - Quittance par Jeanne-Françoise Mergé, veuve d'Antoine Demérou, entrepreneur de manufactures royales de tapisserie, à Jeanne-Françoise Lheureux, fille majeure, d'une partie du prix d'une maison, rue de la Verrerie, au coin de la rue du Coq, provenant de la succession de Pierre Mergé, imprimeur libraire, père de la veuve Demérou., 20 janvier 1775; MC/ET/XXVII/374
      quittance; Verrerie (rue de la); Coq (rue du); Mergé, Pierre; Mergé, Jeanne-Françoise; Demérou, Antoine; Lheureux, Jeanne-Françoise; chef d'entreprise; imprimeur; libraire
    - DEMÉROU (Antoine François) +; entrepreneur de manufactures royales de tapisserie § Quittance par Jeanne Françoise MERGÉ, veuve d'Antoine DEMÉROU, entrepreneur de manufacture royales de tapisserie, à Jeanne Françoise LHEUREUX, fille majeure, d'une partie du prix d'une maison rue de la Verrerie, au coin de la rue du Coq, provenant de la succession de Pierre MERGÉ, imprimeur libraire, père de la veuve Demérou. Artistes, artisans XVIII/e/; Tapissiers, 20 janvier 1775; MC/ET/XXVII/374
      quittance; Demérou, Antoine François
    - LECLERC (Ambroise) menuisier en carrosses rue de l'Université paroisse Saint-Sulpice § Vente par .. de pièces de terres au terroir de Cuignières en Picardie. Artistes, artisans XVIII/e/ Menuisiers, 27 janvier 1775; MC/ET/XXVII/374
      acte de vente; Leclerc, Ambroise
    - Tiron de Nanteuil (Jean Marie), orfèvre bijoutier du roi, rue du Cimetière et paroisse Saint-André-des-Arts § Constitution de rente par .., 1er février 1775; MC/ET/XXVII/374
    - Tiron de Nanteuil (Jean Marie), orfèvre bijoutier du roi, rue du Cimetière et paroisse Saint-André-des-Arts § Constitution de rente par ..; Quittance à .., 3 février 1775; MC/ET/XXVII/374
      constitution de rente; quittance; Tiron de Nanteuil, Jean Marie
    - Inventaire après décès de François Du Gourc, ancien contrôleur de la bouche du duc d'Orléans, et de Charlotte Victoire Guairet de La Cour, son épouse, demeurant rue Neuve-de-Richelieu, dans une maison faisant partie de l'ancien collège du Trésorier. Quartier Saint-André-des-Arts, 4 février 1775; MC/ET/XXVII/374
      inventaire après décès; Neuve-de-Richelieu (rue); Saint-André-des-Arts (quartier); Trésorier (collège du); Du Gourc, François; Guairet de La Cour, Charlotte Victoire; intendant particulier (Ancien Régime); économe
    - Atermoiement entre Israël-Salomon Rambac, négociant à Paris, et ses créanciers, parmi lesquels plusieurs négociants juifs de Paris et de Metz., 9 février 1775; MC/ET/XXVII/374
      P.J.: procuration donnée par Rambac, à Laurent Decaix, huissier à verge au Châtelet, avec sa signature en caractères hébraïques, le 8 février 1775.
      accord; Metz (Moselle); Rambac, Israël-Salomon; Decaix, Laurent; négociant; huissier de justice
    - Inventaire après décès de Jean Christophe Schneizhdeffer, domestique de la marquise de Seignelay, époux de Marie Anne Gillet, demeurant rue Saint-Dominique. Quartier Saint-Germain-des-Prés, 11 février 1775; MC/ET/XXVII/374
      inventaire après décès; Saint-Dominique (rue); Gillet, Marie Anne; Schneizhdeffer, Jean Christophe; employé de maison
    - Bail pour neuf ans à compter du 1er janvier 1776, par François-Pierre Duhamel, marchand orfèvre, à Charles-Joseph Bertrand, marchand mercier, d'une maison au coin des rues de Buci et des Boucheries, occupée par maître Boursier, notaire., 13 février 1775; MC/ET/XXVII/374
      bail; Boucheries (rue des); Buci (rue de); Bertrand, Charles Joseph; Boursier, Louis François; Duhamel, François Pierre; commerçant; notaire; orfèvre
    - Duhamel (François Pierre), marchand orfèvre, rue des Fossés-Saint-Germain-des-Prés, paroisse Saint-Sulpice § Bail pour neuf ans à compter du 1er janvier 1776, par François Pierre Duhamel, marchand orfèvre, à Charles Joseph Bertrand, marchand mercier, d'une maison au coin des rues de Buci et des Boucheries, occupée par maître Boursier, notaire., 13 février 1775; MC/ET/XXVII/374
      bail; Duhamel, François Pierre
    - Secrétaire du roi (office de) § Traité de cession d'un office de Secrétaire du roi du Grand Collège, par les héritiers de Claude Jacques de MAUROY, écuyer, conseiller secrétaire du roi maison, couronne de France et de ses finances, à Pierre PERRON, docteur en médecine, habitant de Billom en Auvergne., 16 février 1775; MC/ET/XXVII/374; XVIII/e/
    - CHALONS (Louis) maître horloger rue du Bac paroisse Saint-Sulpice § Bail par .., d'une boutique, rue du Bac., 16 février 1775; MC/ET/XXVII/374; XVIII/e/
      bail; Chalons, Louis
    - Pannelier (Sulpice), marchand orfèvre bijoutier du roi, place Dauphine, paroisse Saint-Barthélemy § Transport par Sulpice Pannelier, marchand orfèvre bijoutier du roi, à Jean Marie Tiron de Nanteuil, ancien orfèvre bijoutier du roi, d'une créance de 7795 livres sur le marquis de Gouffier, pour marchandises et vaisselle d'argent à lui fournies., 22 février 1775; MC/ET/XXVII/374
      cession; Pannelier, Sulpice; Tiron de Nanteuil, Jean Marie
    - Tiron de Nanteuil (Jean Marie), ancien orfèvre bijoutier du roi, rue du Cimetière et paroisse Saint-André-des-Arts § Transport par Sulpice Pannelier, marchand orfèvre bijoutier du roi, à Jean Marie Tiron de Nan teuil, ancien orfèvre bijoutier du roi, d'une créance de 7795 livres sur le marquis de Gouffier, pour marchandises et vaisselle d'argent à lui fournies., 22 février 1775; MC/ET/XXVII/374
      cession; Tiron de Nanteuil, Jean Marie
    - Inventaire après décès de Charlotte Constance Gibert, épouse de Jean Pierre Denis Harouard, laboureur, receveur et fermier de la terre et seigneurie de Lizy-sur-Ourcq, y demeurant, veuf en premières noces de Julie Cariat., 24 février 1775; MC/ET/XXVII/374
      inventaire après décès; Lizy-sur-Ourcq (Seine-et-Marne); Cariat, Julie; Gibert, Charlotte Constance; Harouard, Jean Pierre Denis; administrateur; agriculteur
  - Minutes. 1775, mars - avril, mars - avril 1775; MC/ET/XXVII/375
    - Inventaire après décès de Louis Barthélemy de Colland, avocat en parlement, demeurant rue Saint-Landry, époux de Marie Turc. Quartier de la Cité, 3 mars 1775; MC/ET/XXVII/375
      inventaire après décès; Saint-Landry (rue); Colland, Louis Barthélemy de; Turc, Marie; avocat au parlement (Ancien Régime)
    - Inventaire après décès de Philippe Giroux, maître rotisseur, veuf de [Marie Madeleine Gautier], demeurant rue de Bourbon. Nota: le nom de l'épouse du défunt ne figure pas dans l'acte, mais au répertoire de Me Robineau (RE/XXVII/5) à la date de l'inventaire après décès de celle-ci du 16 novembre 1759. Quartier Saint-Germain-des-Prés, 4 mars 1775; MC/ET/XXVII/375
      inventaire après décès; Bourbon (rue de); Gautier, Marie-Madeleine; Giroux, Philippe; cuisinier
    - Quittance par Julienne Poussin, épouse et fondée de procuration de François Leboeuf, maître charpentier, à la veuve Rémy, du prix des ouvrages faits par ledit Leboeuf dans une maison, rue des Tournelles, près de la place Royale, appartenant à la veuve Rémy., 10 mars 1775; MC/ET/XXVII/375
      quittance; Tournelles (rue des); Royale (place); Poussin, Julienne; Leboeuf, François; Rémy (veuve); charpentier
    - Inventaire après décès de Jean Jean, alias Jeanjean, prêtre, chanoine de la collégiale Saint-Marcel, demeurant cloître Saint-Marcel. Bibliothèque. Quartier Maubert, 11 mars 1775; MC/ET/XXVII/375
      inventaire après décès; Saint-Marcel (cloître); Jean, Jean; Jeanjean, Jean; chanoine; prêtre
    - 'Compte entre Pierre André LANDRIN, maître de danse, et Jacques LAHANTE, maître de danse et compositeur de musique, rue de Tournon, paroisse Saint Sulpice, de la société établie verbalement entre eux ''pour la vente et le débit de contredanses deleurs compositions communes, en vertu du privilège accordé par S. M. sous le nom dudit sieur LANDRIN'', le 25 juillet 1768 pour six ans, laquelle société a été confirmée par acte reçu par Me Miller, notaire à Paris, le 24 août 1770 (cf. RE/XVIII/13) et dissoute le 25 juillet 1774. Au terme de ce compte, LANDRIN a payé à LAHANTE la somme de 200 livres pour la moitié des ''planches et cahiers gravés desdites contredanses'' dont LANDRIN devient l'unique propriétaire. '., 15 mars 1775; MC/ET/XXVII/375
      compte; Tournon (rue de); Lahante, Jacques; Landrin, Pierre-André; danseur; enseignant
    - Abandon par Jean-Pierre Le Brun, architecte juré expert du roi en la prévôté de l'Hôtel, à Marie-Jacquette Capitain-Ducret, son épouse séparée de biens, d'une maison rue de la Fontaine-au-Roi, Faubourg du Temple, bâtie sur un terrain acquis de Jean-François Dubeau, architecte entrepreneur de jardins, par acte reçu par maître Vivien, notaire à Paris, le 11 juillet 1770., 17 mars 1775; MC/ET/XXVII/375
      cession; Temple (faubourg); Le Brun, Jean-Pierre; Capitain-Ducret, Marie-Jacquette; Dubeau, Jean-François; architecte; architecte; chef d'entreprise
    - LE BRUN (Jean Pierre) architecte expert juré du roi en la prévôté de l'Hôtel rue de la Fontaine-au-Roi paroisse Saint-Laurent § Abandon par Jean Pierre LE BRUN, architecte juré expert du roi en la prévôté de l'Hôtel, à Marie Jacquette CAPITAIN-DUCRET, son épouse séparée de biens, d'une maison rue de la Fontaine-au-Roi, faubourg du Temple, bâtie sur un terrain acquis de Jean François DUBEAU, architecte entrepreneur de jardins, par acte reçu par maître Vivien, notaire à Paris, le 11 juillet 1770 (Cf. RE/IX/8/B)., 17 mars 1775; MC/ET/XXVII/375
      Le Brun, Jean Pierre
    - DUBEAU (Jean François) architecte entrepreneur de jardins § Abandon par Jean Pierre LE BRUN, architecte juré expert du roi en la prévôté de l'Hôtel, à Marie Jacquette CAPITAIN-DUCRET, son épouse séparée de biens, d'une maison rue de la Fontaine-au-Roi, faubourg du Temple, bâtie sur un terrain acquis de Jean François DUBEAU, architecte entrepreneur de jardins, par acte reçu par maître Vivien, notaire à Paris, le 11 juillet 1770 (Cf. RE/IX/8/B). Artistes, artisans XVIII/e/ Architectes, 17 mars 1775; MC/ET/XXVII/375
      Dubeau, Jean François
    - CAUVET (Gilles Paul) sculpteur de l'académie de Saint-Luc rue de Sèvres paroisse Saint-Sulpice § Obligation par ..; Artistes, artisans XVIIIe Sculpteurs, 19 mars 1775; MC/ET/XXVII/375
    - Dépôt d'un acte passé à Moscou, contenant la vente d'une maison rue de Courcelles, faubourg du Roule, par Sergeï-Vassilievitch de Soltiskoff, chambellan et lieutenant général des armées de l'impératrice de toutes les Russies, ancien ministre plénipotenciaire à la cour de France, à Charles Hérouard, maître d'hôtel, français d'origine, demeurant à Moscou., 22 mars 1775; MC/ET/XXVII/375
      dépôt de pièces; acte de vente; Moscou (Russie); Soltiskoff, Sergeï-Vassilievitch de; Hérouard, Charles; ministre; maître d'hôtel
    - CAUVET (Gilles Paul) sculpteur de l'académie de Saint-Luc rue de Sèvres paroisse Saint-Sulpice § Obligation par ..; Artistes, artisans XVIIIe Sculpteurs, 24 mars 1775; MC/ET/XXVII/375
    - Inventaire après décès de Fiacre Gressier, ancien maître patissier, veuf de Marie Douin, demeurant rue du Faubourg Saint-Jacques. Quartier Saint-Benoît, 27 mars 1775; MC/ET/XXVII/375
      inventaire après décès; Faubourg-Saint-Jacques (rue du); Douin, Marie; Gressier, Fiacre; pâtissier
    - Inventaire après décès de Nicole Perigot, épouse de Denis Noël Poisson, marchand tapissier, demeurant rue du Four. Quartier du Luxembourg, 29 mars 1775; MC/ET/XXVII/375
      inventaire après décès; Four (rue du); Poisson, Denis Noël; Périgot, Nicole; tapissier
    - CROIZET (Pierre Étienne) ancien marchand tapissier § Vente de meubles à Marie Catherine CHAUFOURNIER, épouse séparée de biens de .., demeurant rue du Four, paroisse Saint-Sulpice. Artistes, artisans XVIII/e/; Tapissiers, 1er avril 1775; MC/ET/XXVII/375
      acte de vente; Croizet, Pierre Étienne
    - Inventaire après décès de Marie Anne Lambert, épouse de Louis Germain Boullé, ancien marchand épicier, greffier concierge des prisons royales de l'abbaye de Saint-Germain-des-Prés, y demeurant, rue Sainte-Marguerite. A noter: description et prisée des meubles trouvés dans les chambres des prisoniers. Quartier Saint-Germain-des-Prés, 3 avril 1775; MC/ET/XXVII/375
      inventaire après décès; Sainte-Marguerite (rue); Boulle, Louis Germain; Lambert, Marie Anne; gardien de prison; gardien de prison; greffier; commerçant
    - Inventaire après décès de Marie Madeleine Goard, épouse de Claude Alexis Rambure, chef de cuisine et maître d'hôtel du duc de Laval, pourvu d'une des charges de pâtissier, bouche et commun du comte de Provence, demeurant rue du Four, à l'hôtel de La Guette. Quartier du Luxembourg, 6 avril 1775; MC/ET/XXVII/375
      inventaire après décès; Four (rue du); Guette (hôtel de la); Goard, Marie-Madeleine; Rambure, Claude Alexis; cuisinier; maître d'hôtel; pâtissier; pâtissier
    - Bail pour 9 ans, à compter du 1er octobre 1775, par Jean-Marie Tiron-de-Nanteuil, orfèvre bijoutier du roi, à Jean-Louis Dupuis, marchand épicier, d'une maison, rue du Cimetière Saint-André-des-Arts, ledit Dupuis, déjà locataire, se désiste de l'ancien bail qui lui avait été consenti par Antoine de Rancher, conseiller honoraire au Parlement, ancien propriétaire, ledit Tiron s'engange à faire reconstruire la maison à neuf avant le 1er octobre 1775., 10 avril 1775; MC/ET/XXVII/375
      bail; Tiron-de-Nanteuil, Jean-Marie; Dupuis, Jean-Louis; Rancher, Antoine de; orfèvre; orfèvre; commerçant
    - Tiron de Nanteuil (Jean Marie), orfèvre bijoutier du roi, rue du Cimetière et paroisse Saint-André-des-Arts § Bail pour 9 ans, à compter du 1er octobre 1775, par Jean Marie Tiron de Nanteuil, orfèvre bijoutier du roi, à Jean Louis Dupuis, marchand épicier, d'une maison rue du Cimetière-Saint-André-des-Arts. Dupuis, déjà locataire, se désiste de l'ancien bail qui lui avait été consenti par Antoine de Rancher, conseiller honoraire au parlement, ancien propriétaire. Tiron s'engage de faire reconstruire la maison à neuf avant le 1er octobre 1775., 10 avril 1775; MC/ET/XXVII/375
      bail; Tiron de Nanteuil, Jean Marie
    - MIGNON (Adrien Pierre) entrepreneur de la manufacture royale de terre, façon d'Angleterre, établie au Pont-aux-Choux paroisse Sainte-Marguerite § Obligation et délégation de créances par Pierre Gratien MIGNON, majeur, à Adrien Pierre MIGNON, son oncle, entrepreneur de la manufacture royale de terre, façon d'Angleterre, établie au Pont-aux-Choux., 12 avril 1775; MC/ET/XXVII/375; XVIII/e/
      obligation; Mignon, Adrien Pierre
    - BORDIER (François) menuisier rue de l'Arbalète paroisse Saint-Médard § Quittance au roi par .., 15 avril 1775; MC/ET/XXVII/375
      quittance; Bordier, François
    - Apothicaire (fonds de commerce d') rue Sainte-Marguerite paroisse Saint-Sulpice § Vente d'un fonds de commerce d'Apothicaire, par Balthazar JULLIOT, marchand apothicaire épicier, à Jean CONSTANTI, apothicaire épicier. P.J.: 'Etat des marchandises tant simples que composées, dites galéniques et chimiques, des ustenciles, fourneaux, vaisseaux, chevrettes, pots et flacons, et de toutes les menuiseries, qui composent le fond de boutique, le laboratoire et le commerce d'apothicaire de Mr Balthazar Julliot'. Même jour: Sous-bail de la boutique du même au même., 18 avril 1775; MC/ET/XXVII/375; XVIII/e/
      acte de vente; bail
    - Inventaire après décès de Jean-Baptiste Héron, écuyer, ancien premier commis des finances et ancien contrôleur général alternatif des finances de la province de Bretagne, demeurant rue de Taranne, veuf en premières noces de Françoise Thérèse Lefranc, époux en secondes noces de Geneviève Radegonde Courtois. Bibliothèque. Quartier Saint-Germain-des-Prés, 25 avril 1775; MC/ET/XXVII/375
      inventaire après décès; Taranne (rue); Courtois, Geneviève Radegonde; Heron, Jean-Baptiste; Lefranc, Françoise Thérèse; commis d'administration (Ancien Régime); contrôleur général des finances (Ancien Régime)
    - Duhamel (Antoine), marchand orfèvre, rue de Buci, paroisse Saint-Sulpice § Compte et quittance. Artistes, artisans XVIIIe, orfèvres, 25 avril 1775; MC/ET/XXVII/375
    - Inventaire après décès de Jean-Baptiste Maumé, marchand de vins, époux de Marie Jeanne Marchand, demeurant rue des Bons-Enfants. Quartier Saint-EuSaint-André-des-Artsche, 25 avril 1775; MC/ET/XXVII/375
      inventaire après décès; Bons-Enfants (rue des); Marchand, Marie Jeanne; Maume, Jean-Baptiste; commerçant
    - Perron (Claude), marchand orfèvre, rue Saint-Louis, près du Palais paroisse Saint-Barthélemy § Délégation de créances par .., à Louise Nicole Boucher, fille majeure, pour se libérer envers celle-ci, des loyers de la maison qu'il occupe rue Saint-Louis; Artistes, artisans XVIIIe, orfèvres, 27 avril 1775; MC/ET/XXVII/375
      procuration; Perron, Claude
    - Laurand (Edmé Thomas), marchand orfèvre, rue de Buci, paroisse Saint-Sulpice, artistes, artisans XVIIIe, orfèvres § Constitutions de rente au profit de .. (2 actes), 29 avril 1775; MC/ET/XXVII/375
      constitution de rente; Laurand, Edmé Thomas
  - Minutes. 1775, mai - juin, mai - juin 1775; MC/ET/XXVII/376
    - DEMEUSE ou DEMEUZE (Hubert) maître graveur rue Mazarine paroisse Saint-Sulpice § Mariage entre Hubert DEMEUZE, maître graveur, fils de défunt Gilles DEMEUZE, graveur, et Anne Marguerite LEROLLE. Artistes, artisans XVIIIe Graveurs, 4 mai 1775; MC/ET/XXVII/376
      contrat de mariage; Demeuse ou Demeuze, Hubert
    - Constitution de rente viagère par Jean-Baptiste Holtzem, maître menuisier ébéniste à La-Ferté-sous-Jouarre, logé à Paris, rue Troussevache, paroisse Saint-Jacques-de-la-Boucherie., 7 mai 1775; MC/ET/XXVII/376
      constitution de rente; Troussevache (rue); Holtzem, Jean-Baptiste; menuisier; ébéniste
    - POISSON (Denis Noël) marchand tapissier rue du Four paroisse Saint-Sulpice § Mariage entre .., et Jeanne CUDELLE. Artistes, artisans XVIII/e/; Tapissiers, 7 mai 1775; MC/ET/XXVII/376
      contrat de mariage; Poisson, Denis Noël
    - Inventaire après décès de Pierre François Joseph de Monmonier, écuyer, demeurant rue du Faubourg Montmartre, veuf en premières noces de Jeanne Charlotte Desart, époux en secondes noces et non commun en biens de Louise Madeleine de Cressac de La Bachellerie. Quartier Montmartre, 8 mai 1775; MC/ET/XXVII/376
      inventaire après décès; Faubourg-Montmartre (rue du); Cressac de La Bachellerie, Louise Madeleine de; Desart, Jeanne Charlotte; Monmonier, Pierre François Joseph de
    - Modes (fonds de commerce de) rue des Rosiers paroisse Saint-Sulpice § Vente d'un fonds de commerce de Modes, par Geneviève HAVET, à Marie Anne Victoire YVER, toutes deux marchandes de modes (pas d'état joint)., 9 mai 1775; MC/ET/XXVII/376; XVIII
    - Notoriété du décès de Louis Torteballe, maître perruquier, attestée par Nicolas Crapart, libraire, rue de Vaugirard, paroisse Saint-Sulpice., 17 mai 1775; MC/ET/XXVII/376
      notoriété; Vaugirard (rue de); Crapart, Nicolas; Torteballe, Louis; libraire; coiffeur
    - Vente par Marie-Anne Rose, veuve de François Gauchée, maître et marchand chaudronnier poêlier ordinaire du roi, demeurant rue de la Harpe, paroisse Saint-Séverin, à François Gauchée, son fils mineur, chaudronnier, et Jean-Louis Guillaumot, maître chaudronnier, son gendre, époux de Marie-Anne-Françoise Gauchée, demeurant ensemble rue Sainte-Marguerite, paroisse Saint-Sulpice, du fonds de commerce de chaudronnier qu'elle a continué d'exploiter après le décès de son époux. Par le même acte Gauchée fils et Guillaumot s'associent pour l'exercice de leur profession.Pièce jointe: état du fonds de commerce., 19 mai 1775; MC/ET/XXVII/376
      acte de société; acte de vente; Harpe (rue de la); Sainte-Marguerite (rue); Rose, Marie-Anne; Gauchée, François; Gauchée, François fils; Guillaumot, Jean-Louis; Gauchée, Marie-Anne-Françoise; commerçant; forgeron
    - Inventaire après décès d'Antoine Guichard, domestique de Mademoiselle Dangeville [comédienne française ordinaire du roi], époux de Catherine Marguerite Philipart, [couturière], demeurant rue des Saints-Pères. Quartier Saint-Germain-des-Prés, 23 mai 1775; MC/ET/XXVII/376
      inventaire après décès; Saints-Pères (rue des); Guichard, Antoine; Philipart, Catherine Marguerite; tailleur d'habits; employé de maison
    - Acte de nantissement par lequel Marcel Prault-de-Saint-Germain, libraire, bourgeois de Paris, rue Traversière-Saint-Honoré, paroisse Saint-Roch, a remis à Jean-Pierre Chassaing-de-Jouanasse, ancien chirurgien, 'un tableau original de Nicolas Poussin, peint sur coutil, de trois pieds neuf pouces de hauteur sur cinq pieds trois pouces de largeur dans sa bordure sculptée dorée, représentant Horatius Coclès arrêtant l'armée de Porsenna à la tête du pont du Janicule, tandis que les romains abattent le pont derrière lui'. Ce dépôt est fait pour garantir le remboursement de 3 lettres de change de 4000 livres chacune, à l'ordre de Prault et que Chassaing a endossées., 24 mai 1775 - 20 août 1776; MC/ET/XXVII/376
      A la suite: décharge du tableau rendu par Chassaing à Prault.
      Traversière-Saint-Honoré (rue); Prault-de-Saint-Germain, Marcel; Chassaing-de-Jouanasse, Jean-Pierre; libraire; chirurgien
    - POUSSIN (Nicolas), peintre § Acte de nantissement par lequel Marcel PRAULT DE SAINT-GERMAIN, bourgeois de Paris, a remis à Jean Pierre CHASSAING DE JOUANASSE, ancien chirurgien, 'un tableau original de Nicolas POUSSIN, peint sur coutil, de trois pieds neuf pouces de hauteur sur cinq pieds trois pouces de largeur dans sa bordure sculptée dorée, représentant Horatius Coclès arrêtant l'armée de Porsenna à la tête du pont du Janicule, tandis que les Romains abattent le pont derrière lui'. Ce dépôt est fait pour garantir le remboursement de 3 lettres de change de 4000 livres chacune, à l'ordre de Prault et que Chassaing a endossées. À la suite: 20 août 1776. Décharge du tableau rendu par Chassaing à Prault. Artistes, artisans XVIIIe Peintres, 24 mai 1775; MC/ET/XXVII/376
      Poussin, Nicolas; Prault de Saint-Germain, Marcel; Chassaing de Jouanasse, Jean Pierre; Poussin, Nicolas
    - Quittance par Bonaventure Gillet, maître maçon, entrepreneur de bâtiments, à Pierre-Etienne Rivalz de La Cossade, avocat en Parlement, intéressé dans les affaires du roi, de la somme de 6000 livres, montant des ouvrages de construction, faits pour ledit Rivalz, dans une maison, rue Saint-Lazare, au coin des rues Blanche et Royale., 17 juin 1775; MC/ET/XXVII/376
      quittance; Saint-Lazare (rue); Blanche (rue); Royale (rue); Gillet, Bonaventure; Rivalz de La Cossade, Pierre-Etienne; maçon; chef d'entreprise; avocat au parlement (Ancien Régime)
    - GILLET (Bonaventure) maître maçon entrepreneur de bâtiments; rue du Forez; paroisse Saint-Nicolas-des-Champs § Quittance par Bonaventure GILLET, maître maçon entrepreneur de bâtiments, à Pierre Étienne RIVALZ DE LA COSSADE, avocat en parlement, intéressé dans les affaires du roi, de la somme de 6000 livres, montant des ouvrages de construction, faits pour Rivalz dans une maison, rue Saint-Lazare, au coin des rues Blanche et Royale. Artistes, artisans XVIII/e/; Maçons, 17 juin 1775; MC/ET/XXVII/376
      quittance; Gillet, Bonaventure
  - Minutes. 1775, juillet - août, juillet - août 1775; MC/ET/XXVII/377
    - REGNIER (Antoine Michel) maître graveur § Quittance au roi pour le remboursement du principal d'une rente de 140 livres, par Jean Louis et François Étienne REGNIER, frères, stucateurs marbriers, Antoine Michel REGNIER, maître graveur, et consorts. Artistes, artisans XVIIIe Graveurs, 8 juillet 1775; MC/ET/XXVII/377
      quittance; Regnier, Antoine Michel